【裁判字號】    91,基簡,724
【裁判日期】    921002
【裁判案由】    給付票款
【裁判全文】
臺灣基隆地方法院基隆簡易庭宣示判決筆錄  九十一年度基簡字第七二四號
    原      告  甲○○
    被      告  乙○○
右當事人間九十一年度基簡字第七二四號給付票款事件於中華民國九十二年十月二日
下午四時在本院民事第九法庭公開宣示判決出席職員如左：
                法      官  陳培仁
                法院書記官  賴敏慧
                通      譯  劉春生
朗讀案由兩造均未到
法官朗讀主文宣示判決，並諭知將判決主文、所裁判之訴訟標的及其理由要領，記載
於後：
    主      文
原告之訴駁回。
訴訟費用由原告負擔。
    事實及理由要領
一、原告起訴主張被告於民國八十七年六月二十六日與訴外人丙○○、王金寶共同簽
    發發票日為八十七年六月二十六日，票據號碼為一○九二一三，面額新台幣（下
    同）四十萬元之本票一紙（下稱系爭本票）交付原告，詎原告多次催討，被告均
    置之不理，爰訴請被告給付上開票款及法定遲延利息等語。
二、被告則以向原告借款之借款人為丙○○，被告僅係在本票上簽名，擔任保證人，
    被告並無支付原告票款之義務等語，資為抗辯。
三、原告主張其所執有由被告在系爭本票上簽名之本票一紙之事實，為被告所不爭執
    ，且有系爭本票附卷可證，原告此部分之主張自堪信為真實。依系爭本票觀之，
    被告係在丙○○、王金寶簽名之右下方簽名，在借據上亦係在丙○○、王金寶之
    右側簽名，更在抵押權設定借款證明書上之保證人欄簽名，足證被告係以保證人
    之意思在系爭本票上簽名。原告亦自承借款給丙○○時，要求代書要有保證人，
    才答應借錢。另據證人丙○○之證詞，借款人確係丙○○本人，其簽發本票時，
    本票上並無被告之簽名（見本院九十二年四月一日言詞辯論筆錄），是被告在系
    爭本票上簽名，係以擔任保證人之意思所為，至為明顯，被告抗辯稱僅係見證人
    ，應非可信。
四、按保證人與被保證人負同一責任，票據法第六十一條第一項固定有明文，此項規
    定，依同法第一百二十四條固亦準用於本票。惟系爭本票未載到期日，視為見票
    即付，本件原告未為付款之提示，又未作成拒絕證書，應以發票日即八十七年六
    月二十六日起六個月之末日即八十七年十二月二十五日為提示期限，票據法第二
    十四條第二項、第六十六條、第四十五條規定甚明。本件原告未依該法規定期限
    為行使或保全本票上權利之行為，依同法第一百零四條第一項之規定，對於前手
    業已喪失追索權，原告對於被保證人即發票人之票據債權既已喪失追索權，自無
    再向居於保證人地位之被告行使追索權之餘地，從而其請求被告給付票款及法定
    遲延利息，為無理由，應予駁回。
中      華      民      國    九十二  年      十      月        二      日
~B臺灣基隆地方法院基隆簡易庭
~B    法院書記官  賴  敏  慧
~B    法      官  陳  培  仁
右正本證明與原本無異。
本筆錄正本之送達，與判決正本之送達，有同一效力。
對於本件判決如有不服，應於收受送達後二十日內向本院提出上訴書狀，上訴於本院
合議庭，並按他造當事人之人數附具繕本。
中      華      民      國    九十二  年      十      月        八      日
~B    法院書記官  賴  敏  慧


司法院資訊處製作；財團法人民間司法改革基金會備份。
